臺灣高等法院刑事裁定
109年度抗字第878號
抗  告  人
即受 刑 人  陳俊杰



上列抗告人即受刑人因聲請定其應執行刑案件，不服臺灣新北地
方法院中華民國109年5月11日裁定（109年度聲字第1694號），
提起抗告，本院裁定如下：
    主  文
抗告駁回。
    理  由
一、原裁定意旨略以： 
（一）抗告人即受刑人陳俊杰（下稱抗告人）犯如原裁定附表一
      、附表二所示各罪，業經判處如原裁定附表一、附表二所
      示之刑，均經分別確定在案，有各該判決書及本院被告前
      案紀錄表附卷可稽。其中原裁定附表一編號3 所示之罪為
      不得易科罰金之罪，原裁定附表一其餘所示之罪則為得易
      科罰金之罪；而原裁定附表二編號21、22、26所示之罪為
      不得易科罰金之罪，原裁定附表二其餘所示之罪則為得易
      科罰金之罪，原裁定附表一及附表二分別合於刑法第50條
      第1 項但書第1 款情形，須經受刑人請求檢察官聲請定其
      應執行刑者，始得依刑法第51條規定定之。茲抗告人業已
      請求檢察官就原裁定附表一、附表二所示各罪聲請定應執
      行刑，此有抗告人出具就原裁定附表一、附表二所示之罪
      之定刑聲請切結書共2 份在卷可憑。
（二）抗告人所犯如原裁定附表一編號1 至15所示之罪業經原審
      法院以108 年度聲字第1063號裁定應執行有期徒刑4 年9 
      月確定，是原審定原裁定附表一所示各罪之應執行刑，除
      不得踰越刑法第51條第5款所定法定之外部性界限，即不
      得重於原裁定附表一編號1 至19所示宣告刑欄之總和外，
      亦應受內部性界限之拘束，即不得重於原裁定附表一編號
      1 至15所定之原應執行刑加計原裁定附表一其餘各罪所示
      宣告刑之總和。又抗告人所犯如原裁定附表二編號1 至6 
      所示之罪業經原審法院以108 年度聲字第1063號裁定應執
      行有期徒刑1 年7 月確定；原裁定附表二編號7 至8 前經
      臺灣臺北地方法院以107 年度審簡字第2564號判決定應執
      行有期徒刑6 月確定；原裁定附表二編號9 至10亦經臺灣
      桃園地方法院以107 年度桃簡字第2371號判決定應執行有
      期徒刑7 月確定；原裁定附表二編號12至17業經原審法院
      以107 年度簡字第8492號判決定應執行有期徒刑1年6 月
      確定，是原審定原裁定附表二所示各罪之應執行刑，除不
      得踰越刑法第51條第5 款所定法定之外部性界限，即不得
      重於原裁定附表二編號1 至26所示宣告刑欄之總和外，亦
      應受內部性界限之拘束，即不得重於原裁定附表二編號1 
      至6 、7 至8 、9 至10、12至17分別所定之原應執行刑加
      計原裁定附表二其餘各罪所示宣告刑之總和。
（三）茲檢察官聲請就抗告人所犯如原裁定附表一、附表二所示
      各罪定其應執行之刑，原審審核該數罪俱係在首先確定之
      科刑判決（即原裁定附表一編號1 、附表二編號1 ）確定
      前所犯，又無重覆裁定之虞情形，且上開案件犯罪事實最
      後判決之法院為原審法院，故由臺灣新北地方檢察署檢察
      官為本件聲請，原審審核認其聲請為正當。
（四）審酌抗告人原裁定附表一所犯各罪分別為搶奪、竊盜、肇
      事逃逸及違反毒品危害防制條例，原裁定附表二所犯各罪
      分別為竊盜、肇事逃逸及違反毒品危害防制條例，原裁定
      附表一及附表二分別所犯各罪，其罪質相異，且原裁定附
      表一及附表二所犯各罪之各次犯行間隔密接，分別顯示抗
      告人之所為上開犯行時之法敵對性高，並考量抗告人原裁
      定附表一及附表二各次犯行之動機、情節及行為次數等情
      狀後整體評價其應受矯治之程度，兼衡責罰相當與刑罰經
      濟之原則，爰依刑事訴訟法第477 條第1 項，刑法第50條
      第1 項但書（原裁定漏載）第1 款、第2 項、第53條、第
      51條第5 款，就原裁定附表一所示各罪所處之刑，定其應
      執行刑有期徒刑5 年10月；就原裁定附表二所示各罪所處
      之刑，定期應執行刑有期徒刑8年7月等語。
二、抗告意旨略以：抗告人就原裁定附表一、附表二所犯分屬毒
    品、竊盜等相關競合犯罪，責任非難重複程度，應符合刑法
    數罪併罰定其應執行之刑合併執行明文規範之意旨，不應分
    別論處應執行有期徒刑5年10月、8年7月。又抗告人犯後均
    坦承不諱，態度良好，深具悔悟，在監執行期間，每日懺悔
    讀經，依監獄作業規定，工作所得中扣繳償還犯罪所得，爰
    依法提起抗告，請求撤銷原裁定，更為從輕之裁定等語。
三、本件抗告人先後犯如原裁定附表一編號1 至19 所示之各罪
    及原裁定附表二編號1至26所示之各罪，分別經法院判處以
    下罪刑確定：
（一）關於原裁定附表一部分：（１）編號1 至3 所示之搶奪、
      竊盜及肇事逃逸罪，經原審法院以107 年度審交訴字第1
      號判決各處有期徒刑4月、4 月、1年1月，於民國107 年4
      月23日確定。（２）編號4 至5 所示之違反毒品危害防制
      條例罪，經原審法院以106 年度審訴字第1246號判決各處
      有期徒刑3月、6 月，於107 年5月12日確定。（３）編號6
      至12所示之竊盜罪，經原審法院以107年度易字第198號判
      決各處有期徒刑3月、3月、4月、4月、3月、3月、3月，
      於107年5月15日確定。（４）編號13所示之違反毒品危害
      防制條例罪，經原審法院以107年度審訴字第336號判決處
      有期徒刑6月，於107年5月3日確定。（５）編號14所示之
      竊盜罪，經原審法院以107年度簡字第5039號判決處有期
      徒刑6月，於107年11月6日確定。（６）編號15所示之違反
      毒品危害防制條例罪，經原審法院以107年度審簡字第970
      號判決處有期徒刑6月，於107年12月4日確定。（７）編號
      16所示之竊盜罪，經臺灣士林地方法院以107年度審簡字
      第1364號判決處有期徒刑3月，於108年2月23日確定。（８
      ）編號17所示之竊盜罪，經原審法院以108年度簡字第761
      號判決處有期徒刑6月，於108年3月19日確定。（９）編號
      18所示之竊盜罪，經臺灣桃園地方法院以107年度審簡字
      第1269號判決處有期徒刑5月，於108年4月1日確定。（１０
      ）編號19所示之竊盜罪，經原審法院以108年度審易字第6
      71號判決處有期徒刑3月，於108年6月18日確定，此有前
      揭判決及本院被告前案紀錄表各1 份在卷可稽。
（二）關於原裁定附表二部分：（１）編號1所示之竊盜罪，經原
      審法院以107 年度簡字第5768號判決處有期徒刑4月，於1
      07 年11月13日確定。（２）編號2 至3 所示之竊盜罪，經
      原審法院以107 年度簡字第5840號判決各處有期徒刑5月
      、3月，於107年11月20日確定。（３）編號4至6所示之竊
      盜罪，經原審法院107年度簡字第6837號各處有期徒刑3月
      、4月、4月，於107年11月17日確定。（４）編號7至8所示
      之竊盜罪，經原審法院以107年度審簡字第2564號判決各
      處有期徒刑4月、3月，於108年1月8日確定。（５）編號9
      至10所示之竊盜罪，經臺灣桃園地方法院以107年度桃簡
      字第2371號判決各處有期徒刑3月、5月，於108年3月4日
      確定。（６）編號11所示之竊盜罪，經臺灣士林地方法院
      以108年度審簡字第41號判決處有期徒刑4月，於108年3月
      18日確定。（７）編號12至17所示之竊盜罪，經原審法院
      以107年度簡字第8492號判決各處有期徒刑4月（共6罪）
      ，於108年3月19日確定。（８）編號18至19所示之竊盜罪
      ，經原審法院以108年度簡字第761號判決各處有期徒刑6
      月（共2罪），於108年3月19日確定。（９）編號20所示之
      竊盜罪，經臺灣士林地方法院以108年度湖簡字第36號判
      決處有期徒刑5月，於108年4月1日確定。（１０）編號21所
      示之違反毒品危害防制條例罪，經原審法院以108年度審
      訴字第14號判決處有期徒刑7月，於108年4月2日確定。（
      １１）編號22至23所示之肇事逃逸、竊盜罪，經原審法院以
      108年度審交訴字第24號判決各處有期徒刑8月、4 月，於
      108 年5月14日確定。（１２）編號24所示之竊盜罪，經原
      審法院以108年度簡字第1489號判決處有期徒刑3月，於10
      8年6月11日確定。（１３）編號25至26所示之竊盜、肇事逃
      逸罪，經原審法院108年度審交訴字第59號判決各處有期
      徒刑6月、1年1月，於108年6月22日確定，亦有上開判決
      及本院被告前案紀錄表在卷足考。
（三）而按數罪併罰，有二裁判以上者，依刑法第51條之規定，
      定其應執行之刑，刑法第53條定有明文；裁判確定前犯數
      罪者，併合處罰之。但得易科罰金之罪與不得易科罰金之
      罪，經受刑人請求檢察官聲請定應執行刑者，依第51條規
      定定之，修正後刑法第50條第2 項亦有明文規定。又刑法
      第51條第5 款規定，宣告多數有期徒刑者，於各刑中之最
      長期以上，各刑合併之刑期以下，定其刑期，但不得逾30
      年。再法律上屬於自由裁量之事項，有其外部性界限及內
      部性界限，並非概無拘束。依據法律之具體規定，法院應
      在其範圍選擇為適當之裁判者，為外部性界限；而法院為
      裁判時，應考量法律之目的，及法律秩序之理念所在者，
      為內部性界限。法院為裁判時，二者均不得有所踰越（最
      高法院80年度台非字第473 號判例意旨參照）。在數罪併
      罰，有二裁判以上，定其應執行之刑時，固屬於法院自由
      裁量之事項，然仍應受前揭外部性界限及內部性界限之拘
      束（最高法院93年度台非字第192 號判決意旨參照）。據
      上，原裁定附表一所示19罪，就有期徒刑部分，合計刑度
      為有期徒刑7年4月；原裁定附表二所示之26罪，就有期徒
      刑部分，合計刑度為有期徒刑10年4月，此為法院定應執
      行時之外部界限，原審法院前就原裁定附表一編號1 至15
      所示之罪以108 年度聲字第1063號裁定應執行有期徒刑4 
      年9 月；就原裁定附表二編號1 至6 所示之罪以108 年度
      聲字第1063號裁定應執行有期徒刑1 年7 月，臺灣臺北地
      方法院前就原裁定附表二編號7 至8所示之罪以107 年度
      審簡字第2564號判決應執行有期徒刑6 月，臺灣桃園地方
      法院前就原裁定附表二編號9 至10所示之罪以107 年度桃
      簡字第2371號判決應執行有期徒刑7 月，原審法院前就原
      裁定附表二編號12至17所示之罪以107 年度簡字第8492號
      判決應執行有期徒刑1年6 月，以及考量各罪之法律目的
      、抗告人違反之嚴重性及貫徹刑法量刑公平正義理念等為
      內部界限，是原審就原裁定附表一所示各罪所處之刑，定
      其應執行刑有期徒刑5 年10月；就原裁定附表二所示各罪
      所處之刑，定期應執行刑有期徒刑8年7月，乃在前開範疇
      之內，揆諸前揭說明，於法核無不合。
（四）抗告意旨以其他案件之裁定，認原裁定所減刑度過少云云
      ，惟因各案案情不同，並無相互拘束之效，原裁定經審酌
      抗告人所犯案件，未予大幅減輕抗告人之應執行刑，即難
      謂有何違法不當。是原裁定經核並無不合，抗告意旨以前
      揭情詞指摘原裁定不當，並無理由，應予駁回。
據上論斷，應依刑事訴訟法第412 條，裁定如主文。 
中　　華　　民　　國　　109 　年　　6 　　月　　18　　日
                  刑事第十九庭審判長法　官  曾淑華
                                    法　官  陳文貴
                                    法　官  王美玲
以上正本證明與原本無異。
如不服本裁定，應於收受送達後5日內向本院提出抗告狀。 
                                    書記官  李逸翔
中　　華　　民　　國　　109 　年　　6 　　月　　18　　日